【裁判字號】    98,易,1585
【裁判日期】    981231
【裁判案由】    違反毒品危害防制條例
【裁判全文】
臺灣臺南地方法院刑事判決              98年度易字第1585號
公  訴  人  臺灣臺南地方法院檢察署檢察官
被      告  甲○○
上列被告因違反毒品危害防制條例案件，經檢察官提起公訴（98
年度毒偵字第1085號），本院判決如下：
    主  文
甲○○施用第二級毒品，處有期徒刑陸月，如易科罰金，以新臺
幣壹仟元折算壹日。
    事  實
一、甲○○曾於民國八十七年間因施用毒品案件，經觀察勒戒後
    認無繼續施用毒品傾向，由臺灣臺北地方法院檢察署檢察官
    於八十七年十月十五日以八十七年度偵字第一九八六五號為
    不起訴處分，又於八十九年間因施用毒品案件，經觀察勒戒
    後認無繼續施用毒品傾向，由臺灣臺北地方法院檢察署檢察
    官於八十九年九月二十日以八十九年度毒偵字第二一七九號
    為不起訴處分確定。詎甲○○仍不知悔改，竟於九十七年十
    月十八日凌晨零時五十分許回溯二十四小時內某時，在不詳
    地點，基於施用第二級毒品甲基安非他命之故意，施用第二
    級毒品甲基安非他命一次。嗣於九十七年十月十八日凌晨零
    時五十分許，警方在臺南縣永康市○○路一○六六號「酒越
    酒ＫＴＶ」執行臨檢時，經甲○○同意採驗尿液經檢驗結果
    呈第二級毒品甲基安非他命陽性反應，而查悉上情。
二、案經臺南縣警察局永康分局報告臺灣臺南地方法院檢察署檢
    察官起訴。
    理  由
一、訊據被告甲○○矢口否認有於前開時、地，施用第二級毒品
    之行為，辯稱：「我沒有施用第二級毒品，我那幾天有服用
    感冒藥『酚麻美敏片』」云云。然查：
（一）、告甲○○之尿液經送檢驗後，呈安非他命及甲基安非他
        命陽性反應之事實，有送驗尿液編號與真實姓名對照表
        編號名冊一份（見警卷第九頁）及長榮大學尿液檢驗報
        告一份（見警卷第八頁）在卷足佐，且按甲基安非他命
        主要代謝物為安非他命，於尿液中之半衰期為6至15 小
        時，施用甲基安非他命後二十四小時內，有百分之四三
        服用劑量以甲基安非他命原態排出，百分之四至七代謝
        為「安非他命」排出。而尿液中甲基安非他命濃度大於
        等於５００ｎｇ／ｍｌ，且其代謝物安非他命之濃度在
        ２００ｎｇ／ｍｌ以上者，判定為甲基安非他命陽性等
        情，業經行政院衛生署管制藥品管理局九十五年七月十
        一日管檢字第○九五○○○七四二五號函、同署九十五
        年二月二十日管檢字第○九五○○○七四二五號函管檢
        字第○九五○○○一六六五號函敘綦詳。是尿液經檢驗
        出甲基安非他命陽性，係被告施用甲基安非他命後以甲
        基安非他命原態排出者；而檢驗出安非他命陽性部分，
        乃施用甲基安非他命可檢驗出安非他命陽性反應。則由
        本件被告尿液經檢驗結果，呈甲基安非他命、安非他命
        陽性反應，且甲基安非他命濃度達１０８５５ｎｇ／ｍ
        ｌ，揆諸上開說明，堪認被告係於如事實欄所載之時間
        、地點，有施用甲基安非他命之行為甚為顯明。
（二）、被告固另辯稱：「我曾服用感冒藥酚麻美敏片，尿液中
        之毒品反應可能是上開藥物所引起的」云云。然查：被
        告甲○○所提出之藥片「酚麻美敏片」，經檢驗結果發
        生含支氣管擴張劑（假）麻黃素、解熱鎮痛劑Acetamin
        ophoen、抗組織胺劑Chlorpheniramine及鎮咳祛痰劑me
        thorphan等成份。服用該項藥錠，尿液檢驗不會檢出甲
        基安非他命陽性反應之事實，有法務部調查局九十八年
        七月六日調科壹字第○九八○○三六八八○○號鑑定書
        一紙在卷可參，足認被告所辯其尿液中之甲基安非他命
        陽性反應係因服用上開感冒藥所引起云云，顯不足採信
        。又被告雖另於本院審理期日提出其向邱內科診所臨床
        檢驗部之檢驗報告一紙，然查此一檢驗報告不僅無任何
        樣品或藥品事先封存之方式進行檢驗，且該報告亦僅載
        明：「本報告僅供醫師參考」，尚無法作為推翻前開法
        務部調查局鑑定結果之基礎，且該項由被告自行送驗之
        物品，究竟是否確係其所指之藥片「酚麻美敏片」？已
        有可疑，難認具有公正性；再者，法務部調查局針對本
        案所使用之鑑定方法係「化學呈色法」及「氣相層析質
        譜儀分析法」，相較於被告所提出之私人診所根本未記
        載究竟使用何種分析方式，益見本案仍以法務部調查局
        九十八年七月六日調科壹字第○九八○○三六八八○○
        號鑑定書所使用之鑑定方法，更具有專業可信度，甚為
        明灼。又被告辯稱其係至大陸出差而購買前開感冒藥云
        云，然查：被告亦自承：「店家有很明確告訴我，吃這
        種藥品要非常小心，不要讓人家來驗尿，因為很容易會
        有甲基安非他命的陽性反應」等節（見本院九十八年十
        二月二十九日審理筆錄第四頁），然並無其他佐證，或
        由被告提出足供本院調查此部分對其有利之事項，難認
        其所辯屬實。
（三）、綜上各情相互酌參，本案事證明確，被告所辯，顯係事
        後飾卸之詞，不足採信，被告施用第二級毒品之犯行，
        洵堪認定，應依法論科。
二、經查：安非他命依其對社會危害性之程度，已為毒品危害防
    制條例第二條第二項第二款列為第二級毒品。核被告所為，
    係違反毒品危害防制條例第十條第二項之施用第二級毒品罪
    。爰審酌被告前因施用毒品經送觀察勒戒之治療程序後，猶
    不思戒絕革除惡習，仍為本案犯行，顯然其意志力甚為薄弱
    ，迄未能戒除毒癮，惟兼衡被告施用毒品犯行，在性質上乃
    屬對自我身心健康之自戕行為，雖未嚴重破壞社會秩序、侵
    害他人權益，然其犯後矢口否認犯行，態度欠佳等一切情狀
    ，量處如主文所示之刑，並諭知易科罰金之折算標準，以資
    懲儆。公訴人雖向本院求刑判處被告有期徒刑五月，然觀諸
    被告先前於八十七年間施用第二級毒品安非他命時，即經本
    院判處有期徒刑六月，且被告犯後態度欠佳，就其所施用第
    二級毒品之犯行顯未悔改，本院綜合一切情狀，認應量處有
    期徒刑六月，並諭知易科罰金之折算標準，較為妥適。
據上論斷，應依刑事訴訟法二百九十九條第一項前段，毒品危害
防制條例第十條第二項，刑法第十一條前段、第四十一條第一項
前段，刑法施行法第一條之一，量處如主文所示。
本案經檢察官乙○○到庭執行職務
中    華    民    國    98    年    12    月    31    日
                  刑事第十三庭  法  官  黃翰義
以上正本證明與原本無異。
如不服本判決應於收受本判後10日內向本院提出上訴書狀，並應
敘述具體理由。其未敘述上訴理由者，應於上訴期間屆滿後20日
內向本院補提理由書狀（均須按他造當事人之人數附繕本）「切
勿逕送上級法院」。
                                書記官  謝文心
中    華    民    國    99    年    1     月    4     日
附錄本件論罪科刑法條全文：
毒品危害防制條例第10條
施用第一級毒品者，處 6 月以上 5 年以下有期徒刑。
施用第二級毒品者，處 3 年以下有期徒刑。

司法院資訊處製作；財團法人民間司法改革基金會備份。
